臺灣彰化地方法院員林簡易庭民事判決
110年度員簡字第180號
原      告  陳志鋼  

被      告  吳尚敏  
訴訟代理人  李進建律師（法扶律師）
上列當事人間刑事附帶民事訴訟請求損害賠償事件，經本院刑事
庭裁定移送前來（110年度簡附民字第25號），本院於民國110年
12月7日就本訴部分言詞辯論終結，判決如下：
    主      文
被告應給付原告新臺幣（下同）205,229元，及自民國110年4月2
0日起至清償日止，按週年利率5％計算之利息。
本判決得假執行；但被告如以205,229元為原告供擔保，得免為
假執行。
    事實及理由
壹、程序部分：   
一、按訴狀送達後，原告不得將原訴變更或追加他訴。但擴張或
    減縮應受判決事項之聲明者，不在此限，民事訴訟法第255
    條第1項第3款定有明文。上開規定於簡易訴訟程序亦適用之
    ，此參同法第436條第2項規定自明。經查，原告原請求被告
    應給付原告新臺幣（下同）300,000元，及自起訴狀繕本送
    達翌日起至清償日止，按週年利率5％計算之利息；嗣於民國
    110年12月7日當庭減縮聲明為被告應給付原告205,229元，
    及自起訴狀繕本送達翌日起至清償日止，按週年利率5％計算
    之利息，核屬減縮應受判決事項之聲明，與前揭規定相符，
    應予准許。
二、被告經合法通知，未於言詞辯論期日到場，核無民事訴訟法
    第386條所列各款事由，爰依原告之聲請，由其一造辯論而
    為判決。　　
貳、實體部分：　　
一、原告主張：109年12月30日下午5時20分許，在彰化縣○○鄉○
    村巷00號「金城廚具行」門口，被告持鐵棍1支毆打原告，
    致原告受有左側橈骨骨折、腹壁挫傷、左側前臂挫傷等傷害
    ，爰依民法侵權行為之規定提起本件訴訟等語，並聲明：㈠
    被告應給付原告205,229元（已支出之醫療費用暨證明書費6
    1,369元、3個月工作損失93,000元、醫療用護腕860元、精
    神慰撫金50,000元），及自起訴狀繕本送達翌日起至清償日
    止，按週年利率5％計算之利息；㈡願供擔保請准宣告假執行
    。
二、被告未於言詞辯論期日到場，惟具狀答辯略以：被告開車不
    慎碰撞到原告管理之公司車，原告對被告罵三字經，雙方就
    開始互相推擠，被告遭原告推倒後，才去車上拿鐵棍，因原
    告向被告噴灑辣椒水，被告就拿鐵棍毆打被告等語，並聲明
    ：㈠原告之訴駁回；㈡如受不利判決，願供擔保請准宣告免為
    假執行。
三、得心證之理由：
（一）原告主張上開事實，業據其提出彰化基督教醫療財團法人
      員林基督教醫院診斷書、醫療費用暨證明書費收據等為證
      ，並經本院調取本院110年度簡字第412號刑事案件卷宗核
      閱屬實，且被告經合法通知，未於言詞辯論期日到場，其
      答辯狀亦不爭執有持鐵棍毆打原告之情事，依民事訴訟法
      第436條第2項、第280條第3項前段準用同條第1項前段之
      規定，視同自認，堪認原告之主張為真實。
（二）按因故意或過失，不法侵害他人之權利者，負損害賠償責
      任；不法侵害他人之身體或健康者，對於被害人因此增加
      生活上之需要時，應負損害賠償責任；不法侵害他人之身
      體、健康者，被害人雖非財產上之損害，亦得請求賠償相
      當之金額，民法第184條第1項前段、第193條第1項、第19
      5條第1項前段分別定有明文。被告既有前揭傷害原告之行
      為，自屬侵害原告之身體、健康權，則原告依上開規定，
      訴請被告賠償其所受損害，自屬有據。茲就原告請求其所
      受損害金額有無理由，判斷如下︰
　　　⒈醫療費用暨證明書費部分︰
　      原告主張其因本件事故受傷就醫，支出醫療費用暨證明
        書費共61,369元等語，業據其提出與所述相符之診斷書
        、收據（院卷第53、69至81頁）為證，且被告未到庭爭
        執，是原告此部分請求為有理由，應予准許。
　　　⒉工作損失部分：
　      原告主張其於此次受傷後，有3個月無法工作，而其先
        前在金城廚具行工作之月薪平均約為31,000元，故請求
        3個月之工作損失共93,000元，並提出其108年10月、12
        月、109年4月至11月在金城廚具行之薪資證明（院卷第
        181至199頁）。查原告提出之診斷書上，確有載明「骨
        頭癒合約需3個月，前3個月不宜受力」（院卷第53頁）
        ，故原告主張其於受本件傷勢後須休養3個月無法工作
        ，本院認為合於情理，應可採信；另觀原告提出之薪資
        證明，可知其有多個月份之薪資在31,000元之上，且被
        告未到庭爭執，故原告主張其受傷前之平均月薪為31,0
        00元，亦屬可採。是原告請求3個月不能工作之損失共9
        3,000元【計算式：31,000元×3＝93,000元】，應屬有據
        。 
　　　⒊醫療用護腕部分：
　　　　原告另主張其購買醫療用護腕而支出860元部分，觀原
        告提出之診斷書上，記載原告之傷勢為「左側橈骨骨折
        、腹壁挫傷、左側前臂挫傷」（院卷第53頁），而購買
        醫療用護腕對原告所受之橈骨骨折傷勢而言，應確屬有
        益之必要費用支出；另經本院查詢市面上醫療用護腕之
        售價（院卷第233頁），可知860元並未明顯高於一般市
        價，且被告未到庭爭執，是原告請求醫療用護腕之費用
        支出860元，亦應准許。
　　　⒋精神慰撫金部分：
　　　　按非財產之損害賠償係以人格權遭遇侵害，使精神上受
        有痛苦為必要，其核給之標準固與財產上損害之計算不
        同，然非不可斟酌雙方身份資力與加害程度，及其他各
        種情形核定相當之數額（最高法院51年台上字第223號
        判例意旨參照）。查原告陳稱係二專專科畢業、未婚、
        需扶養父母、之前在金城廚具行擔任安裝師傅及送貨、
        月收入約3萬多元、本件受傷後只能當臨時工、收入不
        穩定（院卷第231頁），而被告國中畢業、已婚（附民
        卷第21頁）、需長期洗腎、為低收入戶及身心障礙者、
        目前無工作（院卷第118、123至127頁），本院復依職
        權調取兩造稅務電子閘門財產所得調件明細表（院卷第
        143至150頁）予以參酌，茲審酌兩造之學歷、經濟狀況
        、上開刑事案件發生之原因、原告身體健康所受損害及
        精神上所受危害程度等一切情況，認原告請求被告賠償
        精神慰撫金50,000元屬適當，應予准許。
　　　⒌從而，以上合計應准許之金額為205,229元（已支出之醫
        療費用暨證明書費61,369元、3個月工作損失93,000元
        、醫療用護腕860元、精神慰撫金50,000元）。　 
（三）從而，原告依民法侵權行為之規定，請求被告賠償205,22
      9元，及自起訴狀繕本送達翌日即110年4月20日起至清償
      日止，按週年利率5％計算之利息，為有理由，應予准許。
四、本判決係依民事訴訟法第427條訴訟適用簡易程序所為被告
    敗訴之判決，依同法第389條第1項第3款規定，應依職權宣
    告假執行（原告雖聲明願供擔保請准宣告假執行，但此僅在
    促請注意，本院毋庸為准駁之諭知），並依同法第392條第2
    項規定，依職權宣告被告如供擔保，得免為假執行。
五、本件事證已臻明確，兩造其餘攻擊防禦方法及舉證，經審酌
    與判決結果不生影響，爰不逐一論述。
六、本件原告係提起刑事附帶民事訴訟，經本院刑事庭裁定移送
    前來，依刑事訴訟法第504條第2項規定，無庸繳納裁判費，
    且本件訴訟之本訴部分於繫屬期間亦未增生訴訟費用事項，
    故無訴訟費用負擔問題，附此敘明。　　
中　　華　　民　　國 　110　　年　　12　　月　　21　　日
                  員林簡易庭  法  官　黃士瑋
以上正本係照原本作成。
如不服本判決，須於判決送達後20日內，向本院提出上訴狀。（
須按他造當事人之人數附繕本）。如委任律師提起上訴者，應一
併繳納上訴審裁判費。
中　　華　　民　　國 　110　　年　　12　　月　　21　　日
                              書記官  張莉秋